【裁判字號】    98,訴,283
【裁判日期】    980306
【裁判案由】    毒品危害防制條例
【裁判全文】
臺灣臺北地方法院刑事判決               98年度訴字第283號
公  訴  人  臺灣臺北地方法院檢察署檢察官
被      告  甲○○
                    （現另案於臺灣臺北監獄臺北分監執行）
上列被告因違反毒品危害防制條例案件，經檢察官提起公訴（97
年度毒偵字第3821號），嗣被告於準備程序中就被訴事實為有罪
之陳述，經本院合議庭裁定由受命法官獨任進行簡式審判程序審
理，判決如下：
    主  文
甲○○施用第一級毒品，累犯，處有期徒刑拾月。扣案之第一級
毒品海洛因壹包（驗餘淨重零點零貳柒貳公克）沒收銷燬之。
    事  實
一、甲○○前因違反肅清煙毒條例案件，經臺灣高等法院、臺灣
    板橋地方法院分別以82年度上訴字第3769號、83年度訴字第
    357 號判處有期徒刑3 年8 月確定，入監執行後於民國85年
    12月28日假釋出監；又因竊盜案件，經臺灣高等法院以88年
    度上易字第1653號判處有期徒刑5 月確定，經撤銷上開假釋
    ，殘刑與上開竊盜案件所處有期徒刑5 月接續執行，並於93
    年6 月10日執行完畢。其另因施用毒品案件，經臺灣板橋地
    方法院裁定送觀察、勒戒後，認有繼續施用毒品傾向，再經
    該院裁定令入戒治處所施以強制戒治，嗣經停止戒治後，復
    經裁定撤銷停止戒治，執行殘餘戒治期間至89年2 月27日期
    滿釋放出所，再經臺灣板橋地方法院檢察署檢察官以89年度
    戒毒偵字第675 號為不起訴處分確定；又因施用毒品案件，
    經臺灣板橋地方法院裁定送觀察、勒戒後，認有繼續施用毒
    品傾向，再經該院裁定令入戒治處所施以強制戒治，於97年
    2 月26日強制戒治執行完畢釋放，再經臺灣板橋地方法院檢
    察署檢察官以97年度戒毒偵字第167 號為不起訴處分確定。
    詎甲○○仍不知悔改，明知海洛因為毒品危害防制條例第2
    條第2 項第1 款所定第一級毒品，依法不得施用，竟基於施
    用海洛因之犯意，於97年12月1 日上午11時許，在臺北市萬
    華區○○○路、開封街口向綽號長腳之男子購入第一級毒品
    海洛因後，隨即於同日下午5 時許，返回臺北縣三重市○○
    ○街68巷20號4 樓住處，以針筒注射之方式，施用第一級毒
    品海洛因1 次。嗣於翌日上午11時40分許，在臺北市萬華區
    ○○○路、開封街口為警查獲，並扣得海洛因1 包（淨重0.
    03公克，驗餘淨重0.0272 公克）。
二、案經臺北市政府警察局萬華分局報請臺灣臺北地方法院檢察
    署檢察官偵查起訴。
    理  由
一、本件被告甲○○所犯之罪，其法定刑非死刑、無期徒刑或最
    輕本刑有期徒刑3 年以上之罪，亦非高等法院管轄第一審案
    件，被告於本院審理中就被訴事實為有罪之陳述，經告知被
    告簡式審判程序之旨，並聽取公訴人及被告之意見後，本院
    合議庭裁定由受命法官獨任進行簡式審判程序，合先敘明。
二、上揭犯罪事實，業據被告於本院審理中坦承不諱，且其尿液
    檢體為警採集送驗後，經以氣相層析質譜儀法確認檢驗結果
    ，確呈嗎啡陽性反應，此有台灣尖端先進生技醫藥股份有限
    公司濫用藥物檢驗報告及尿液檢體委驗單各1 紙附卷可稽，
    又查獲之毒品經驗定結果，確含有第一級毒品海洛因（淨重
    0.03公克、驗餘淨重0.0272公克）無訛，有交通部民用航空
    局航空醫務中心毒品鑑定書在卷可佐，足認被告之任意性自
    白核與事實相符。此外，被告前因施用毒品案件，經臺灣板
    橋地方法院裁定送觀察、勒戒後，認有繼續施用毒品傾向，
    再經該院裁定令入戒治處所施以強制戒治，嗣經停止戒治後
    ，復經裁定撤銷停止戒治，執行殘餘戒治期間至89年2 月27
    日期滿釋放出所，再經臺灣板橋地方法院檢察署檢察官以89
    年度戒毒偵字第675 號為不起訴處分確定；又因施用毒品案
    件，經臺灣板橋地方法院裁定送觀察、勒戒後，認有繼續施
    用毒品傾向，再經該院裁定令入戒治處所施以強制戒治，於
    97年2 月26日強制戒治執行完畢釋放，再經臺灣板橋地方法
    院檢察署檢察官以97年度戒毒偵字第167 號為不起訴處分確
    定等情，有臺灣高等法院被告前案紀錄表在卷可按。從而，
    被告於強制戒治執行完畢釋放後，5 年內再犯本件施用第一
    級毒品犯行，堪以認定，事證明確，應依法論科。
三、按海洛因係屬毒品危害防制條例第2 條第2 項第1 款所定之
    第一級毒品，核被告所為，係犯毒品危害防制條例第10條第
    1 項之施用第一級毒品罪。被告購入海洛因而於施用前後持
    有之低度行為，應為其施用之高度行為所吸收，不另論罪。
    又被告前因違反肅清煙毒條例案件，經法院各判處有期徒刑
    3 年8 月確定，入監執行後於85年12月28日假釋出監；又因
    竊盜案件，經臺灣高等法院判處有期徒刑5 月確定，嗣經撤
    銷上開假釋，殘刑與上開竊盜案件所處有期徒刑5 月接續執
    行，並於93年6 月10日執行完畢之事實，有臺灣高等法院被
    告前案紀錄表在卷可按，其受徒刑之執行完畢後，5 年以內
    故意再犯本件有期徒刑以上之罪，為累犯，應依刑法第47條
    第1 項之規定加重其刑。爰審酌被告前因施用毒品，經強制
    戒治後，仍不知戒絕毒癮，再度施用毒品，顯見其戒毒之意
    志不堅，自制力不佳，兼以施用毒品危害施用者之神經中樞
    ，不僅對健康產生不良影響，對於社會秩序亦造成一定之隱
    憂，惟念及被告犯後已坦承犯行，態度尚稱良好，及其僅施
    用1 次，教育程度不高，為國小肄業等一切情狀，量處如主
    文所示之刑，以資懲儆。
四、又扣案之海洛因1 包（驗餘淨重0.0272公克），為查獲之第
    一級毒品，業如前述，自應依毒品危害防制條例第18條第1
    項前段之規定，予以沒收銷燬之。
據上論斷，應依刑事訴訟法第273 條之1 第1 項、第299 條第1
項前段，毒品危害防制條例第10條第1 項、第18條第1 項前段，
刑法第11條前段、第47條第1 項，判決如主文。
本案經檢察官呂俊儒到庭執行職務。
中    華    民    國    98    年    3     月    6     日
                    刑事第十九庭  法  官  吳俊龍
上正本證明與原本無異。
如不服本判決應於收受送達後10日內向本院提出上訴書狀，並應
敘述具體理由；其未敘述上訴理由者，應於上訴期間屆滿後20日
內向本院補提理由書（均須按他造當事人之人數附繕）「切勿逕
送上級法院」。
                                  書記官  劉俊源
中    華    民    國    98    年    3     月    6     日
附錄本案論罪科刑法條：
毒品危害防制條例第十條
施用第一級毒品者，處六月以上五年以下有期徒刑。
施用第二級毒品者，處三年以下有期徒刑。


司法院資訊處製作；財團法人民間司法改革基金會備份。
